【裁判字號】    99,裁,1502
【裁判日期】    990715
【裁判案由】    所得稅法
【裁判全文】
最  高  行  政  法  院  裁  定
                                      99年度裁字第1502號
再 審原 告  甲○○
再 審被 告  財政部臺北市國稅局
代  表  人  凌忠嫄
上列當事人間所得稅法事件，再審原告對於中華民國99年3月25
日本院99年度判字第306號判決，提起再審之訴，本院裁定如下
：
    主  文
再審之訴駁回。
再審訴訟費用由再審原告負擔。
    理  由
一、按提起再審之訴，應依行政訴訟法第277條第1項第4款之規
    定表明再審理由，此為必須具備之程式。所謂表明再審理由
    ，必須指明確定判決有如何合於行政訴訟法第273條或第274
    條所定再審事由之具體情事，始為相當。倘僅泛言有再審事
    由而無具體情事者，仍難謂已合法表明再審理由，所提再審
    之訴，即屬不合法。
二、再審原告為藍鯨企業有限公司（下稱藍鯨公司）負責人，即
    所得稅法第89條所規定之扣繳義務人，該公司於91年度給付
    國外營利事業英國The Table Top Partner ship（下稱TTT
    企業）所拍攝廣告影片之權利金新臺幣（下同）12,052,040
    元（220,000英鎊），未依所得稅法第88條第1項第2款規定
    ，於給付時按給付額扣取20%稅款2,410,408元，經再審被告
    查獲，乃以該款項係TTT企業在中華民國境內取得之其他收
    益，限期責令再審原告補繳應扣未扣稅款並補報扣繳憑單，
    惟其未依規定期限補繳及補報，經再審被告按應扣未扣稅款
    2,410,408元處3倍之罰鍰7,231,200元（計至百元止）。再
    審原告不服，循序提起行政訴訟，經原審判決駁回，提起上
    訴，亦經本院99年度判字第306號判決駁回（下稱原確定判
    決），再審原告不服，遂提起本件再審之訴。
三、再審原告再審意旨略以：再審原告向英國TTT企業所購買之
    商品廣告影片，係介紹和泰汽車商品，而非一般商業娛樂片
    有票房增值之利益，系爭廣告影片於91年度播放後，對於再
    審原告及TTT企業並不會增加及發生其他商業利益，原確定
    判決認定再審原告所給付予TTT企業者為權利金，係以買賣
    契約上條文為解釋，其心證並無法令依據，其事實認定違反
    證據法則及本院75年判字第309號判例意旨，是原確定判決
    顯有行政訴訟法第243條第1項「判決不適用法規及適用法規
    不當之違法」，依同法第273條第1項第1款規定，自得提起
    再審等語。惟查行政訴訟法第243條第1項所謂「判決不適用
    法規及適用法規不當者，為違背法令」，乃對於高等行政法
    院判決提起上訴之理由，並非再審之法定事由。經核再審原
    告之上開理由，無非重複其在前訴訟程序之主張而為原確定
    判決論述所不採之事由再予爭執，或就事實審法院證據取捨
    、認定事實之職權行使事項，任意指摘為不當，而對於原確
    定判決究有如何合於行政訴訟法第273條第1項第1款所定事
    由之具體情事，則未據敘明，依首揭規定及說明，其再審之
    訴自非合法，應予駁回。
四、據上論結，本件再審之訴為不合法。依行政訴訟法第278條
    第1項、第104條、民事訴訟法第95條、第78條，裁定如主文
    。
中    華    民    國    99    年    7     月    15    日
                    最高行政法院第五庭
                        審判長法官  黃  璽  君
                              法官  鄭  小  康
                              法官  鄭  忠  仁
                              法官  吳  東  都
                              法官  陳  金  圍

以  上  正  本  證  明  與  原  本  無  異
中    華    民    國    99    年    7     月    16    日
                              書記官  彭  秀  玲

司法院資訊處製作；財團法人民間司法改革基金會備份。
